【裁判字號】    97,訴,1010
【裁判日期】    971023
【裁判案由】    違反護照條例等
【裁判全文】
臺灣桃園地方法院刑事判決              97年度訴字第1010號
公  訴  人  臺灣桃園地方法院檢察署檢察官
被      告  甲○○
上列被告因違反護照條例等案件，經檢察官提起公訴（97年度偵
字第13095 號），被告在本院準備程序中就被訴事實均為有罪之
陳述，經本院合議庭裁定改依簡式審判程序審判後，本院判決如
下：
    主  文
甲○○犯附表所示之罪，各處如附表所示之刑，應執行有期徒刑
壹年，如易科罰金，以銀元參佰元即新臺幣玖佰元折算壹日，扣
案署名劉玉芬之中華民國護照壹本（護照號碼：第000000
000號）、中華民國國民身分證壹張、健保卡壹張，均沒收。
    事  實
一、甲○○係逾期居留之大陸來臺人士，民國九十四年間，甲○
    ○為能順利居留臺灣，乃以新臺幣（下同）六萬元代價，商
    請友人劉定文幫忙申辦護照（劉定文由檢察官另案簽分偵辦
    ），經劉定文應允後，其二人即共同基於行使偽造中華民國
    國民身分證，以供申請護照之犯意聯絡，先於九十四年十二
    月間某日，由劉定文帶同甲○○至桃園縣不詳地點拍照，再
    由劉定文將拍攝所得之甲○○照片，換貼在其胞妹劉玉芬（
    劉玉芬涉嫌提供國民身分證部分，由檢察官另案簽分偵辦）
    提供之中華民國國民身分證上（下簡稱為身分證），予以偽
    造，其後，二人在桃園縣境內隨機選擇「泰旺旅行社」後入
    內，由劉定文以劉玉芬之名填寫「中華民國普通護照申請書
    」，並由甲○○在該申請書上簽名，表示劉玉芬本人申請護
    照之意後，交予不知情之「泰旺旅行社」員工陳俐臻，囑請
    陳俐臻於九十四年七月十一日，將上揭護照申請書連同前開
    偽造之劉玉芬身分證，持向外交部領事事務局申請核發護照
    ，予以行使，而使不知情之該局承辦人員陷於錯誤，自實體
    上審查認為無誤後，於同年十一月十日發給甲○○一份署名
    劉玉芬，其上則黏貼甲○○本人照片之第00000000
    0號中華民國護照，足以生損害於外交部領事事務局核發護
    照之正確性。甲○○在領得上開護照後，即基於非法入出境
    、使公務員登載不實等概括犯意，連續於九十四年十二月十
    五日、九十五年二月九日及六月九日，持上開冒名請領所得
    之劉玉芬護照，以劉玉芬名義，非法由我國桃園國際機場（
    原名中正國際機場）出、入境，前後三次，每次出、入境並
    均使不知情之內政部入出境管理局證照查驗人員在電腦上錯
    誤輸入為劉玉芬本人入、出境之文書檔案資料存查，而足以
    生損害於內政部入出境管理局管理我國國民入出境資料之正
    確性（此部分犯罪事實摘要及論罪科刑，參見附表編號一所
    載）。
二、甲○○為能順利以劉玉芬之名在外活動，遂又與劉定文共同
    基於使公務員登載不實之概括犯意，在劉玉芬默許下，以劉
    玉芬名義向後述我國政府機關申請補發或換發後述各項證件
    ，而有下列三次使公務員登載不實之行為（此部分犯罪事實
    摘要及論罪科刑，參見附表編號二所載）：
（一）於九十四年十一月十六日，在桃園縣中壢市戶政事務所，
      以劉玉芬之名填寫「補領國民身分證申請書」，表示劉玉
      芬本人將身分證遺失，申請補發之意，並持向中壢市戶政
      事務所申請補發身分證，而使承辦之中壢市戶政事務所人
      員陷於錯誤，僅自形式上審查認為無誤後，即於當日稍後
      時間，發給甲○○一份署名劉玉芬之身分證（嗣後該身分
      證因換發繳回戶政事務所銷毀）。
（二）於九十五年三月九日，以劉玉芬名義填寫申請表，向中央
      健保局北區分局掛失劉玉芬之健保卡，並申請換發，使該
      局之承辦公務員陷於錯誤，僅由形式上予以審查後，即於
      當日稍後時間，發給甲○○一份署名劉玉芬之健保卡。
（三）於九十五年五月十五日，在桃園縣中壢市戶政事務所，以
      劉玉芬之名填寫「換領國民身分證申請書」，表示劉玉芬
      本人申請換發身分證之意，並持向中壢市戶政事務所申請
      換發身分證，而使承辦之中壢市戶政事務所人員陷於錯誤
      ，僅自形式上審查，認為無誤以後，即於當日稍後時間，
      發給甲○○一份署名劉玉芬之身分證。
三、其後，甲○○又分別基於非法出入境、使公務員登載不實等
    犯意，自九十五年九月八日起至九十七年五月二十九日止，
    持上開冒名請領所得之劉玉芬護照，以劉玉芬名義，非法由
    我國桃園國際機場出、入境，前後共十五次；除九十七年五
    月二十九日入境該次（即附表編號十七），因警員及時查獲
    ，而未使證照查驗人員錯誤登載成劉玉芬入境之資料外，其
    餘每次出、入境，並均使不知情之證照查驗人員在電腦上錯
    誤登載為劉玉芬本人入、出境之文書檔案資料存查，而足以
    生損害於內政部入出境管理局管理我國國民入出境資料之正
    確性（此部分犯罪事實摘要及論罪科刑，參見附表編號三至
    編號十七所載）。
四、嗣於九十七年五月二十九日晚間十一時許，甲○○復持上開
    劉玉芬之護照入境（參見附表編號十七），始於通關時在桃
    園國際機場第一航廈入境查驗台為警查獲，當場並扣得上開
    以劉玉芬名義請領之中華民國護照一本、身分證一張、健保
    卡一張。
五、案經內政部入出國及移民署移送臺灣桃園地方法院檢察署檢
    察官偵查起訴後，由本院改依簡易程序處刑。
    理  由
一、訊據被告甲○○坦承上揭犯行不諱，並有其以劉玉芬名義填
    寫之「中華民國普通護照申請書」、「補領國民身分證申請
    書」、「換發國民身分證申請書」各一份，旅客入出境紀錄
    查詢報表、中央健保局北區分局九十七年七月十四日健保桃
    承二字第０九七００四八二四八號函暨所附健保ＩＣ卡換發
    紀錄各一份附卷，被告以劉玉芬名義請領之中華民國護照、
    身分證、健保卡、台胞證各一份扣案可資佐證，足徵被告前
    開自白屬實，可以採信。本件事證明確，被告犯行已堪認定
    ，應依法論科。
二、查被告甲○○偽造劉玉芬之身分證，據以申請護照，補發（
    換發）身分證及健保卡，並多次持該護照出、入境之後，刑
    法部分條文業於九十四年二月二日修正公布，於九十五年七
    月一日起施行，修正後刑法第二條第一項對新舊法之比較，
    規定：「行為後法律有變更者，適用行為時之法律，但行為
    後之法律有利於行為人者，適用最有利於行為人之法律」，
    此係規範行為人行為後法律變更所生新舊法律比較適用之準
    據法，本身並無比較新舊法之問題。茲以上開規定，就與本
    案有關之新舊法適用問題，分項臚列如下：
（一）刑法第二百十四條以使公務員登載不實罪雖有罰金刑之規
      定，惟僅規定其罰金之最高度為五百銀元，並未規定其最
      低度，故應適用修正前刑法第三十三條第五款規定以資補
      充，而該條規定則有修正。而如適用修正前刑法第三十三
      條第五款規定，該罪最低可處銀元一元之罰金，其數額並
      應先依修正前罰金罰鍰提高標準條例第一條前段規定提高
      十倍，再依現行法規所定貨幣單位折算新臺幣條例第二條
      規定，以一比三之比例，折算為新臺幣三十元，惟若適用
      修正後刑法第三十三條第五款規定，則該罪最低僅能處罰
      金新臺幣一千元。至於罰金之最高度部分，本次雖然同時
      增訂刑法施行法第一條之一，將罰金刑之貨幣單位自銀元
      修正為新臺幣，並將該罪之罰金數額提高三十倍，惟如適
      用修正前法律之規定，該罪之罰金最高額應再適用罰金罰
      鍰提高標準條例第一條前段、現行法規所定貨幣單位折算
      新臺幣條例第二條規定分別提高十倍，並以一比三之比例
      換算為新臺幣，其結果實際上與適用修正後刑法施行法第
      一條之一規定提高三十倍後之罰金數額，並無不同，比較
      結果，此部分以修正前法律之規定，對被告較為有利。
（二）修正前刑法第五十六條原規定：「連續數行為而犯同一之
      罪名者，以一罪論。但得加重其刑至二分之一」，修正後
      刑法則已刪除上開連續犯之規定，則被告多次之犯罪行為
      ，原則上自應按各次行為分別論罪科刑，再依數罪併罰之
      例定應執行刑；由罪數比較結果，顯以修正前之法律規定
      較有利於被告，依刑法第二條第一項前段規定，應適用修
      正前之法律。
（三）依修正前刑法第五十五條後段規定，被告數行為間有方法
      結果之牽連關係者，為牽連犯，僅從一較重之罪名處斷，
      修正後之刑法則刪除上開規定，亦即應按其行為數分別論
      罪，再併合處罰，兩相比較之結果，以修正前之刑法對被
      告較為有利，依修正後刑法第二條第一項前段規定，此部
      分應適用修正前刑法第五十五條後段規定。
（四）關於易科罰金之折算標準，修正前刑法第四十一條第一項
      前段係以銀元一百元、二百元或三百元折算一日，並應再
      適用罰金罰鍰提高標準條例第二條（已刪除）、現行法規
      所定貨幣單位折算新臺幣條例第二條規定，折算為以新臺
      幣三百元、六百元或九百元折算一日，修正後刑法第四十
      一條第一項前段規定則改以新臺幣一千元、二千元或三千
      元折算一日，此部分比較結果，以修正前法律之規定，對
      被告較為有利。
（五）關於共同正犯之成立範圍，修正前刑法第二十八條原規定
      ：「二人以上共同『實施』犯罪之行為者，皆為共同正犯
      」，修正後則改為：「二人以上共同『實行』犯罪之行為
      者，皆為共同正犯」，將舊法之「實施」修正為「實行」
      。而原「實施」之概念，包含陰謀、預備、著手及實行等
      階段之行為，修正後則僅限於共同實行犯罪行為者，始成
      立共同正犯。是故，新法共同正犯之範圍已有限縮，排除
      陰謀犯、預備犯之共同正犯，從而，新舊法就共同正犯之
      範圍既因此而有變動，自屬犯罪後法律有變更，並以修正
      前之規定較不利於被告，故應適用修正後刑法第二十八條
      之規定（最高法院九十六年度台上字第三七七三號、九十
      六年度台上字第五二０八號判決意旨參照）。
（六）至被告在九十五年七月一日修正刑法施行後，持上開不實
      護照多次入、出境臺灣，此部分犯罪時間既係在上開刑法
      修正之後，則應逕行適用新法處罰，並無比較新舊法之問
      題，併予敘明。
（七）此次修正，將刑法第五十一條第五款受宣告多數有期徒刑
      者，得定其應執行刑之最高度，自二十年提高為三十年，
      其範圍顯有變動，比較結果，以修正前之法律對被告較為
      有利，依刑法第二條第一項前段規定，應適用修正前之法
      律。
（八）本件被告所犯數罪，有在刑法修正施行之前者，有在刑法
      修正施行之後者，且均符合刑法第四十一條第一項得易科
      罰金之規定，其應執行刑並已逾有期徒刑六個月，於此情
      形，是否仍得許其易科罰金？刑法第四十一條第二項雖亦
      有修正，惟依修正後刑法施行法第三條之一第三項規定，
      應逕行適用修正前刑法第四十一條第二項規定，許其易科
      罰金，而無需再為新舊法之比較，附予敘明。
三、論罪部分：
（一）核被告甲○○偽造劉玉芬之身分證，據以請領護照之所為
      ，係犯護照條例第二十三條第二項、第一項之行使供申請
      護照之偽造國民身分證罪，被告偽造劉玉芬身分證之低度
      行為，為其後行使之高度行為所吸收，不另論罪。至被告
      在領得外交部領事事務局核發之劉玉芬名義護照後，於附
      表編號一所示之三次時間，持該護照以劉玉芬名義出入我
      國國境之所為，則均係犯刑法第二百十四條之使公務員登
      載不實罪，及入出國及移民法第五十四條之非法出、入境
      罪（按：入出國及移民法全文已經立法院修正，將第五十
      四條規定原文移列至第七十四條，並由總統於九十六年十
      二月二十六日公布，其施行日期則委由行政院定之，而行
      政院尚未公告施行日期，故現今尚未生效）。
（二）被告於附表編號二所示之三次時間，分別冒劉玉芬之名，
      先後向戶政事務所申請補發、換發身分證，另向中央健保
      局北區分局申請補發健保卡之所為，則均係犯行為時刑法
      第二百十四條之使公務員登載不實罪。
（三）被告於附表編號三至編號十六所示之時間內，持上開冒名
      劉玉芬請領所得之護照，非法出、入我國國境，並因而使
      機場證照查驗人員錯誤登載為劉玉芬之入出境資料，此部
      分所為，均係犯刑法第二百十四條之使公務員登載不實罪
      ，及入出國及移民法第五十四條之非法出、入境罪。至被
      告於九十五年十一月十日持上開不實護照，入境我國之所
      為（即附表編號十七），因該次已經為警查獲，故機場證
      照查驗人員並未再將被告入境之事項，錯誤登載成劉玉芬
      入境，故此部分僅成立入出國及移民法第五十四條之非法
      入境罪。
（四）被告與劉定文共同偽造劉玉芬之身分證，而冒劉玉芬之名
      ，向外交部領事事務局申辦護照，其二人就此部分犯行間
      ，有犯意聯絡及行為分擔，應為共同正犯。至渠二人利用
      不知情之「泰旺旅行社」職員陳俐臻，持偽造之劉玉芬身
      分證，向外交部領事事務局申請護照部分，則係間接正犯
      。
（五）被告於九十四年十二月十五日、九十五年二月九日及六月
      九日，三次持冒名劉玉芬請領所得之護照，非法入、出境
      我國，並均使機場查驗人員將之錯誤登載為劉玉芬之出、
      入境資料（參見附表編號一所載），均係在刑法修正前所
      犯，且犯罪時間緊接，所犯之使公務員登載不實罪、非法
      出、入境罪二罪又各為構成要件相同之罪名，顯係分別基
      於概括犯意，而反覆為之，均為連續犯，其所犯上開二罪
      ，應分別依修正前刑法第五十六條規定以一罪論，並均加
      重其刑。此部分被告所犯之二罪間，與前述被告所犯之行
      使供申請護照之偽造國民身分證罪三罪間，又有方法目的
      之牽連關係，為牽連犯，應依修正前刑法第五十五條規定
      ，從一重之行使供申請護照以偽造身分證罪處斷。
（六）被告於九十四年十一月十六日、九十五年三月九日、五月
      十五日，分別冒劉玉芬之名，申請補發、換發身分證、健
      保卡之犯行（參見附表編號二所載），亦均係在刑法修正
      前所犯，且犯罪時間緊接，所犯亦為構成要件相同之使公
      務員登載不實罪名，係基於概括犯意，而反覆為之，為連
      續犯，亦應依修正前刑法第五十六條規定以一罪論，並加
      重其刑。
（七）被告於附表編號三至編號十六所示之時間，持冒名劉玉芬
      請領之護照，非法入、出境我國，並均使機場證照查驗人
      員將之錯誤登載為劉玉芬之入、出境資料，此部分犯罪係
      在刑法修正後所犯，已無再論以連續犯、牽連犯之餘地，
      而查，被告在入、出境通關時，程序上必須出示前開冒名
      劉玉芬所領得之護照，供證照查驗人員查驗，同時使該證
      照查驗人員將之錯誤登載為劉玉芬本人之入、出境資料，
      是故，被告各次所犯之使公務員登載不實罪及非法出、入
      境二罪，應係以一行為同時觸犯數罪名之想像競合犯，依
      修正後刑法第五十五條前段規定，應從一重之非法入出境
      罪處斷。
（八）上開被告於附表編號一至編號十七所犯之各罪，雖係本於
      一個犯罪計畫，惟犯罪時間截然可分，客觀上亦可以分開
      評價，應分論併罰。
（九）公訴人雖未敘及被告冒劉玉芬之名，多次非法出入我國國
      境之犯罪事實，惟該部分事實與已起訴部分之事實間，各
      有連續犯、牽連犯或想像競合犯等裁判上一罪之關係，本
      院自應併予審酌。
（十）爰審酌被告犯罪之目的、動機、手段，其所為妨害我國政
      府機關管理人民入出境資料及國民身分證、健保卡核發之
      正確性，被告所犯數罪間有相當關連，及其犯後尚知坦承
      犯行等一切情狀，分別量處如主文所示之刑，再定其應執
      行刑，並均諭知易科罰金之折算標準，以示懲儆。
（十一）末按，被告行為後，中華民國九十六年罪犯減刑條例業
      經立法院三讀通過，總統公布，並於九十六年七月十六日
      起施行，查被告所犯如附表編號一至編號六所示之罪，其
      犯罪時間均在九十六年四月二十四日以前，既未因此受死
      刑、無期徒刑或逾有期徒刑一年六月以上之宣告，所犯亦
      非同條例第三條各款所列舉不予減刑之罪名，依同條例第
      二條第一項第三款規定，應就被告此部分犯罪所宣告之刑
      ，各減刑二分之一，且因該六罪均係最重本刑為五年以下
      有期徒刑以下刑之罪，被告僅分別受有期徒刑四月、三月
      或二月不等之宣告，爰依同條例第九條規定，併諭知易科
      罰金之折算標準。至於被告所犯其餘之罪，因犯罪時間均
      在九十六年四月二十四日之後，依上開減刑條例第二條規
      定，不得減刑，併此敘明。
（十二）被告所犯附表之罪，其中附表編號一至編號六所示之罪
      部分，應予減刑，其餘犯罪則不應減刑，已見前述，依中
      華民國九十六年罪犯減刑條例第十一條規定，應就前開得
      減刑之罪之宣告刑分別減刑後，再與其餘不應減刑之罪之
      宣告刑，適用刑法第五十一條規定定其應執行刑。而本案
      被告所犯之罪均得易科罰金，其中附表編號一、二所示之
      罪，其易科罰金之折算標準為以銀元三百元（即新臺幣九
      百元）折算一日，其餘之罪則均以新臺幣一千元折算一日
      ，依刑法施行法第三條之一第三項規定：「於九十四年一
      月七日刑法修正施行前犯併合處罰數罪中之一罪，且該數
      罪均符合第四十一條第一項得易科罰金之規定者，適用九
      十年一月四日修正之刑法第四十一條第二項規定」，本件
      自應依修正前刑法第四十一條第一項前段、刪除前罰金罰
      鍰提高標準條例第二條規定，諭知易科罰金之折算標準為
      以銀元三百元即新臺幣九百元折算一日。
（十三）扣案由被告以劉玉芬名義請領所得之中華民國護照、身
      分證、健保卡及台胞證各一本，均為被告所有，除台胞證
      與本件犯罪並無直接關連，無庸沒收以外，護照係被告在
      偽造劉玉芬身分證後，冒名劉玉芬向外交部領事事務局申
      請所得，且係其日後持以冒名劉玉芬非法入、出境我國所
      用之物，至於身分證、健保卡則係其冒名劉玉芬申請所得
      之物，應分別依修正後刑法第三十八條第一項第二款或同
      條第一項第三款規定，附隨於被告該次犯罪所處之主刑之
      後沒收。
四、公訴意旨另以：被告甲○○分別於附表編號一、二所示之時
    間，冒劉玉芬之名填寫「中華民國普通護照申請書」、「補
    領國民身分證申請書」、「換領國民身分證申請書」等私文
    書，向外交部領事事務局、桃園縣中壢市戶政事務所等政府
    機關申請核發護照及補發、換發身分證，此部分所為另涉犯
    刑法第二百十六條、第二百十條之行使偽造私文書罪嫌云云
    。惟按，刑法第二百十條之偽造文書，以無制作權之人冒用
    他人名義而制作該文書為要件之一，如果行為人基於他人之
    授權委託，即不能謂無制作權，自不成立該條之罪，最高法
    院著有四十七年台上字第二二六號判例可供參照。茲查，依
    起訴意旨所載，劉玉芬似係自願提供其個人之身分證給被告
    ，供被告冒名申請護照、身分證之用，此觀劉玉芬已由承辦
    檢察官另行簽分偵辦一節自明（本院九十七年九月十七日公
    務電話記錄），是故，依上說明，被告在前述私文書上填寫
    劉玉芬之名，既未違背劉玉芬原先交付身分證之本意，自應
    解為其事前已得劉玉芬同意，依上說明，即難再以行使偽造
    私文書相繩。惟公訴人認被告此部分犯罪事實，與前揭已經
    論罪科刑部分之事實間，均有牽連犯裁判上一罪之關係，爰
    不另為無罪之諭知。
據上論斷，應依刑事訴訟法第二百七十三條之一第一項、第二百
九十九條第一項前段，護照條例第二十三條第二項、第一項，入
出國及移民法第五十四條，修正後刑法第二條第一項前段、第二
十八條、第五十五條前段、第三十八條第一項第二款、第三款，
行為時刑法第二百十四條，修正前刑法第五十六條、第五十五條
、第五十一條第五款、第四十一條第一項前段、第二項，刪除前
罰金罰鍰提高標準條例第二條，刑法施行法第一條之一第一項、
第二項前段、第三條之一第三項，中華民國九十六年罪犯減刑條
例第二條第一項第三款、第七條、第九條、第十一條，判決如主
文。
本案經檢察官邱文中到庭執行職務。
中    華    民    國    97    年    10    月    23    日
                  刑事第五庭  法  官   陳彥宏
以上正本證明與原本無異。
                              書記官   翁其良
中    華    民    國    97    年    10    月    23    日
論罪法條：刑法第214 條、護照條例第23條第1 項、第2 項、入
          出國及移民法第54條
中華民國刑法第214條
（使公務員登載不實罪）
明知為不實之事項，而使公務員登載於職務上所掌之公文書，足
以生損害於公眾或他人者，處3 年以下有期徒刑、拘役或5 百元
以下罰金。
護照條例第23條
偽造、變造國民身分證以供申請護照，足以生損害於公眾或他人
者，處 5 年以下有期徒刑、拘役或科或併科新臺幣 50 萬元以
 下之罰金。
行使前項文書者，亦同。
將國民身分證交付他人或謊報遺失，以供冒名申請護照者，處
5 年以下有期徒刑、拘役或科或併科新臺幣10萬元以下之罰金。
前項冒用名義者，亦同。
受託申請護照，明知第 1 項至第 4 項事實或偽造、變造或冒用
之照片，仍代申請者，處5 年以下有期徒刑、拘役或科或併科新
臺幣10萬元以下之罰金。
          附表
┌──┬─────────────┬────────┬──────────┐
│編號│犯罪事實摘要              │所犯法條        │罪名及量處刑度      │
│    │                          │                │                    │
├──┼─────────────┼────────┼──────────┤
│1   │甲○○出資委託劉定文，將其│護照條例第23條第│甲○○共同犯行使供申│
│    │照片換貼在劉玉芬所提供之身│2 項、第1 項之行│請護照之偽造國民身分│
│    │分證上，加以偽造，再於九十│使供申請護照之偽│證罪，處有期徒刑肆月│
│    │四年七月十一日，以劉玉芬名│造國民身分證罪  │，減為有期徒刑貳月，│
│    │義，持該偽造之身分證向外交│                │如易科罰金，以銀元參│
│    │部領事事務局申請核發護照，│                │佰元即新臺幣玖佰元折│
│    │而使該局承辦人員發給甲○○│                │算壹日，扣案署名劉玉│
│    │一份署名劉玉芬，其上貼有白│                │芬之中華民國護照壹本│
│    │建榮照片之中華民國護照。  │                │（護照號碼：第二一三│
│    ├─────────────┼────────┤三六四三九一號）沒收│
│    │甲○○在取得上開署名劉玉芬│行為時刑法第214 │。                  │
│    │之護照後，即連續於九十四年│條之使公務員登載│                    │
│    │十二月十五日、九十五年二月│不實罪、入出國及│                    │
│    │九日及六月九日，三次持前開│移民法第54條之非│                    │
│    │護照，以劉玉芬之名，非法由│法出（入）境罪  │                    │
│    │我國桃園國際機場入、出境，│                │                    │
│    │每次並均使入出境管理局證照│                │                    │
│    │查驗人員將之錯誤登載為劉玉│                │                    │
│    │芬本人之入、出境資料，足以│                │                    │
│    │生損害於該局管理我國國民入│                │                    │
│    │出境資料之正確性。        │                │                    │
├──┼─────────────┼────────┼──────────┤
│2   │甲○○於九十四年十一月十六│行為時刑法第214 │甲○○連續犯使公務員│
│    │日，以劉玉芬之名填寫「補領│條之使公務員登載│登載不實罪，處有期徒│
│    │國民身分證申請書」，持向中│不實罪          │刑參月，減為有期徒刑│
│    │壢市戶政事務所申請補發身分│                │壹月又拾伍日，如易科│
│    │證，而使承辦人員陷於錯誤，│                │罰金，以銀元參佰元即│
│    │僅自形式上審查認為無誤後，│                │新臺幣玖佰元折算壹日│
│    │即於當日稍後時間，發給白建│                │，扣案署名劉玉芬之中│
│    │榮一份署名劉玉芬之身分證（│                │華民國國民身分證壹張│
│    │該身分證嗣後因換發繳回戶政│                │、健保卡壹張，均沒收│
│    │事務所銷毀）。            │                │。                  │
│    ├─────────────┤                │                    │
│    │甲○○於九十五年三月九日，│                │                    │
│    │以劉玉芬名義填寫申請表，向│                │                    │
│    │中央健保局北區分局掛失劉玉│                │                    │
│    │芬之健保卡，並申請換發，使│                │                    │
│    │該局之承辦公務員陷於錯誤，│                │                    │
│    │僅由形式上審查後，即於當日│                │                    │
│    │稍後時間，發給甲○○一份署│                │                    │
│    │名劉玉芬之健保卡。        │                │                    │
│    ├─────────────┤                │                    │
│    │甲○○於九十五年五月十五日│                │                    │
│    │，以劉玉芬之名填寫「換領國│                │                    │
│    │民身分證申請書」，持向中壢│                │                    │
│    │市戶政事務所申請換發身分證│                │                    │
│    │，而使承辦人員陷於錯誤，僅│                │                    │
│    │自形式上審查後，即於當日稍│                │                    │
│    │後時間，發給甲○○一份署名│                │                    │
│    │劉玉芬之身分證。          │                │                    │
├──┼─────────────┼────────┼──────────┤
│3   │於九十五年九月八日，持前開│刑法第214 條之使│甲○○未經許可入國，│
│    │冒名劉玉芬請領所得之護照，│公務員登載不實罪│處有期徒刑貳月，減為│
│    │冒劉玉芬之名，非法由我國桃│、入出國及移民法│有期徒刑壹月，如易科│
│    │園國際機場入境，而使入出境│第54條之非法入境│罰金，以新臺幣壹仟元│
│    │管理局證照查驗人員將之錯誤│罪              │折算壹日，扣案署名劉│
│    │登載為劉玉芬之入境資料，足│                │玉芬之中華民國護照壹│
│    │以生損害於該局管理我國國民│                │本（護照號碼：第二一│
│    │入境資料之正確性。        │                │0000000號）沒│
│    │                          │                │收。                │
├──┼─────────────┼────────┼──────────┤
│4   │於九十五年十月二十七日，持│刑法第214 條之使│甲○○未經許可出國，│
│    │前開冒名劉玉芬請領所得之護│公務員登載不實罪│處有期徒刑貳月，減為│
│    │照，冒劉玉芬之名，非法由我│、入出國及移民法│有期徒刑壹月，如易科│
│    │國桃園國際機場出境，而使入│第54條之非法出境│罰金，以新臺幣壹仟元│
│    │出境管理局證照查驗人員將之│罪              │折算壹日，扣案署名劉│
│    │錯誤登載為劉玉芬之出境資料│                │玉芬之中華民國護照壹│
│    │，足以生損害於該局管理我國│                │本（護照號碼：第二一│
│    │國民出境資料之正確性。    │                │0000000號）沒│
│    │                          │                │收。                │
├──┼─────────────┼────────┼──────────┤
│5   │於九十六年一月九日，持前開│刑法第214 條之使│甲○○未經許可入國，│
│    │冒名劉玉芬請領所得之護照，│公務員登載不實罪│處有期徒刑貳月，減為│
│    │冒劉玉芬之名，非法由我國桃│、入出國及移民法│有期徒刑壹月，如易科│
│    │國桃園國際機場入境，而使入│第54條之非法入境│罰金，以新臺幣壹仟元│
│    │出境管理局證照查驗人員將之│罪              │折算壹日，扣案署名劉│
│    │錯誤登載為劉玉芬之入境資料│                │玉芬之中華民國護照壹│
│    │，足以生損害於該局管理我國│                │本（護照號碼：第二一│
│    │國民入境資料之正確性。    │                │0000000號）沒│
│    │                          │                │收。                │
├──┼─────────────┼────────┼──────────┤
│6   │於九十六年二月八日，持前開│刑法第214 條之使│甲○○未經許可出國，│
│    │冒名劉玉芬請領所得之護照，│公務員登載不實罪│處有期徒刑貳月，減為│
│    │冒劉玉芬之名，非法由我國桃│、入出國及移民法│有期徒刑壹月，如易科│
│    │園國際機場出境，而使入出境│第54條之非法出境│罰金，以新臺幣壹仟元│
│    │管理局證照查驗人員將之錯誤│罪              │折算壹日，扣案署名劉│
│    │登載為劉玉芬之出境資料，足│                │玉芬之中華民國護照壹│
│    │以生損害於該局管理我國國民│                │本（護照號碼：第二一│
│    │出境資料之正確性。        │                │0000000號）沒│
│    │                          │                │收。                │
├──┼─────────────┼────────┼──────────┤
│7   │於九十六年八月二十日，持前│刑法第214 條之使│甲○○未經許可入國，│
│    │開冒名劉玉芬請領所得之護照│公務員登載不實罪│處有期徒刑貳月，如易│
│    │，冒劉玉芬之名，非法由我國│、入出國及移民法│科罰金，以新臺幣壹仟│
│    │桃園國際機場入境，而使入出│第54條之非法入境│元折算壹日，扣案署名│
│    │境管理局證照查驗人員將之錯│罪              │劉玉芬之中華民國護照│
│    │誤登載為劉玉芬之入境資料，│                │壹本（護照號碼：第二│
│    │足以生損害於該局管理我國國│                │一0000000號）│
│    │民入境資料之正確性。      │                │沒收。              │
├──┼─────────────┼────────┼──────────┤
│8   │於九十六年八月二十一日，持│刑法第214 條之使│甲○○未經許可出國，│
│    │前開冒名劉玉芬請領所得之護│公務員登載不實罪│處有期徒刑貳月，如易│
│    │照，冒劉玉芬之名，非法由我│、入出國及移民法│科罰金，以新臺幣壹仟│
│    │國桃園國際機場出境，而使入│第54條之非法出境│元折算壹日，扣案署名│
│    │出境管理局證照查驗人員將之│罪              │劉玉芬之中華民國護照│
│    │錯誤登載為劉玉芬之出境資料│                │壹本（護照號碼：第二│
│    │，足以生損害於該局管理我國│                │一0000000號）│
│    │國民出境資料之正確性。    │                │沒收。              │
├──┼─────────────┼────────┼──────────┤
│9   │於九十六年八月二十四日，持│刑法第214 條之使│甲○○未經許可入國，│
│    │前開冒名劉玉芬請領所得之護│公務員登載不實罪│處有期徒刑貳月，如易│
│    │照，冒劉玉芬之名，非法由我│、入出國及移民法│科罰金，以新臺幣壹仟│
│    │國桃園國際機場入境，而使入│第54條之非法入境│元折算壹日，扣案署名│
│    │出境管理局證照查驗人員將之│罪              │劉玉芬之中華民國護照│
│    │錯誤登載為劉玉芬之入境資料│                │壹本（護照號碼：第二│
│    │，足以生損害於該局管理我國│                │一0000000號）│
│    │國民入境資料之正確性。    │                │沒收。              │
├──┼─────────────┼────────┼──────────┤
│10  │於九十六年十月一日，持前開│刑法第214 條之使│甲○○未經許可出國，│
│    │冒名劉玉芬請領所得之護照，│公務員登載不實罪│處有期徒刑貳月，如易│
│    │冒劉玉芬之名，非法由我國桃│、入出國及移民法│科罰金，以新臺幣壹仟│
│    │園國際機場出境，而使入出境│第54條之非法出境│元折算壹日，扣案署名│
│    │管理局證照查驗人員將之錯誤│罪              │劉玉芬之中華民國護照│
│    │登載為劉玉芬之出境資料，足│                │壹本（護照號碼：第二│
│    │以生損害於該局管理我國國民│                │一0000000號）│
│    │出境資料之正確性。        │                │沒收。              │
├──┼─────────────┼────────┼──────────┤
│11  │於九十六年十月十六日，持前│刑法第214 條之使│甲○○未經許可入國，│
│    │開冒名劉玉芬請領所得之護照│公務員登載不實罪│處有期徒刑貳月，如易│
│    │，冒劉玉芬之名，非法由我國│、入出國及移民法│科罰金，以新臺幣壹仟│
│    │桃園國際機場入境，而使入出│第54條之非法入境│元折算壹日，扣案署名│
│    │境管理局證照查驗人員將之錯│罪              │劉玉芬之中華民國護照│
│    │誤登載為劉玉芬之入境資料，│                │壹本（護照號碼：第二│
│    │足以生損害於該局管理我國國│                │一0000000號）│
│    │民入境資料之正確性。      │                │沒收。              │
├──┼─────────────┼────────┼──────────┤
│12  │於九十六年十一月十七日，持│刑法第214 條之使│甲○○未經許可出國，│
│    │前開冒名劉玉芬請領所得之護│公務員登載不實罪│處有期徒刑貳月，如易│
│    │照，冒劉玉芬之名，非法由我│、入出國及移民法│科罰金，以新臺幣壹仟│
│    │國桃園國際機場出境，而使入│第54條之非法出境│元折算壹日，扣案署名│
│    │出境管理局證照查驗人員將之│罪              │劉玉芬之中華民國護照│
│    │錯誤登載為劉玉芬之出境資料│                │壹本（護照號碼：第二│
│    │，足以生損害於該局管理我國│                │一0000000號）│
│    │國民出境資料之正確性。    │                │沒收。              │
├──┼─────────────┼────────┼──────────┤
│13  │於九十六年十二月十八日，持│刑法第214 條之使│甲○○未經許可入國，│
│    │前開冒名劉玉芬請領所得之護│公務員登載不實罪│處有期徒刑貳月，如易│
│    │照，冒劉玉芬之名，非法由我│、入出國及移民法│科罰金，以新臺幣壹仟│
│    │國桃園國際機場入境，而使入│第54條之非法入境│元折算壹日，扣案署名│
│    │出境管理局證照查驗人員將之│罪              │劉玉芬之中華民國護照│
│    │錯誤登載為劉玉芬之入境資料│                │壹本（護照號碼：第二│
│    │，足以生損害於該局管理我國│                │一0000000號）│
│    │國民入境資料之正確性。    │                │沒收。              │
├──┼─────────────┼────────┼──────────┤
│14  │於九十七年一月五日，持前開│刑法第214 條之使│甲○○未經許可出國，│
│    │冒名劉玉芬請領所得之護照，│公務員登載不實罪│處有期徒刑貳月，如易│
│    │冒劉玉芬之名，非法由我國桃│、入出國及移民法│科罰金，以新臺幣壹仟│
│    │園國際機場出境，而使入出境│第54條之非法出境│元折算壹日，扣案署名│
│    │管理局證照查驗人員將之錯誤│罪              │劉玉芬之中華民國護照│
│    │登載為劉玉芬之出境資料，足│                │壹本（護照號碼：第二│
│    │以生損害於該局管理我國國民│                │一0000000號）│
│    │出境資料之正確性。        │                │沒收。              │
├──┼─────────────┼────────┼──────────┤
│15  │於九十七年一月十三日，持前│刑法第214 條之使│甲○○未經許可入國，│
│    │開冒名劉玉芬請領所得之護照│公務員登載不實罪│處有期徒刑貳月，如易│
│    │，冒劉玉芬之名，非法由我國│、入出國及移民法│科罰金，以新臺幣壹仟│
│    │桃園國際機場入境，而使入出│第54條之非法入境│元折算壹日，扣案署名│
│    │境管理局證照查驗人員將之錯│罪              │劉玉芬之中華民國護照│
│    │誤登載為劉玉芬之入境資料，│                │壹本（護照號碼：第二│
│    │足以生損害於該局管理我國國│                │一0000000號）│
│    │民入境資料之正確性。      │                │沒收。              │
├──┼─────────────┼────────┼──────────┤
│16  │於九十七四月十八日，持前開│刑法第214 條之使│甲○○未經許可出國，│
│    │冒名劉玉芬請領所得之護照，│公務員登載不實罪│處有期徒刑貳月，如易│
│    │冒劉玉芬之名，非法由我國桃│、入出國及移民法│科罰金，以新臺幣壹仟│
│    │園國際機場出境，而使入出境│第54條之非法出境│元折算壹日，扣案署名│
│    │管理局證照查驗人員將之錯誤│罪              │劉玉芬之中華民國護照│
│    │登載為劉玉芬之出境資料，足│                │壹本（護照號碼：第二│
│    │以生損害於該局管理我國國民│                │一0000000號）│
│    │出境資料之正確性。        │                │沒收。              │
│    │                          │                │                    │
├──┼─────────────┼────────┼──────────┤
│17  │於九十七年五月二十九日，持│入出國及移民法第│甲○○未經許可入國，│
│    │前開冒名劉玉芬請領所得之護│54條之非法入境罪│處有期徒刑貳月，如易│
│    │照，冒劉玉芬之名，非法由我│                │科罰金，以新臺幣壹仟│
│    │國桃園國際機場入境，而在入│                │元折算壹日，扣案署名│
│    │境通關時為警即時查獲。    │                │劉玉芬之中華民國護照│
│    │                          │                │壹本（護照號碼：第二│
│    │                          │                │一0000000號）│
│    │                          │                │沒收。              │
└──┴─────────────┴────────┴──────────┘


司法院資訊處製作；財團法人民間司法改革基金會備份。
